臺灣桃園地方法院民事判決　　　　　　　 96年度訴字第905號
原　　　告　財團法人桃園縣私立啟新社福會
　　　　　　桃園縣私立中壢育幼.
法定代理人　戊○○
訴訟代理人　許朝財律師
複代理人　　游香瑩律師
被　　　告　丙○○○
　　　　　　己○○
　　　　　　甲○○
　　　　　　　　　　　　2樓
　　　　　　庚○○
上列當事人間請求遷讓房屋事件，於民國96年11月29日辯論終結
，本院判決如下：
    主    文
被告丙○○○應給付原告新台幣貳拾肆萬伍仟玖佰肆拾元。
被告己○○應將門牌號碼桃園縣平鎮市○○路一五八巷一號六樓
之二之房屋遷讓返還原告，並給付原告新台幣壹拾貳萬伍仟肆佰
元。
被告己○○應自民國九十六年四月十六日起至遷讓返還前項房屋
之日止，按日給付原告新台幣伍佰陸拾元。
被告甲○○應將門牌號碼桃園縣中壢市○○○路七七０號四樓、
五樓之房屋遷讓返還原告，並給付原告新台幣壹佰貳拾柒萬貳仟
元。
被告甲○○應自民國九十六年四月十九日起至遷讓返還前項房屋
之日止，按日給付原告新台幣壹仟佰拾元。
被告庚○○應給付原告新台幣拾陸萬柒仟肆佰玖拾捌元。
原告其餘之訴駁回。
訴訟費用由被告丙○○○負擔百分之十一，被告己○○負擔百分
之六，被告甲○○負擔百分之六十五，餘由被告庚○○負擔。
本判決第一項於原告以新台幣捌萬貳仟元為被告丙○○○供擔保
後，得假執行。
本判決第二項於原告以新台幣壹拾伍萬貳仟元為被告己○○供擔
保後，得假執行。
本判決第四項於原告以新台幣捌拾柒萬玖仟元為被告甲○○供擔
保後，得假執行。
本判決第六項於原告以新台幣壹拾貳萬仟元為被告庚○○供擔
保後，得假執行。
原告其餘假執行之聲請駁回。
    事    實
甲、原告方面：
一、聲明：
  (一)被告丙○○○應給付原告新台幣（下同）265,890 元。
  (二)被告己○○應將門牌號碼桃園縣平鎮市○○路158 巷1 號6
    樓之2 之房屋全部遷讓返還原告；並給付原告125,400 元，
    及自96年4 月16日起至遷讓返還房屋之日止，按日給付原告
    840 元之違約金。
  (三)被告甲○○應將門牌號碼桃園縣中壢市○○○路770 號4 樓
    、5 樓之房屋全部遷讓返還原告；並給付原告1,272,000 元
    ，及自96年4 月19日起至遷讓返還房屋之日止，按日給付原
    告3, 333元之違約金。
  (四)被告庚○○應給付原告388,510元
  (五)原告願供擔保，請准就除按日計算之違約金部分外之給付宣
    告假執行。
二、陳述：
  (一)原告為系爭門牌號碼桃園縣平鎮市○○路179 巷5 號、平鎮
    市○○路158 巷1 號6 樓之2 、中壢市○○○路770 號4樓
    、5 樓、平鎮市○○路158 巷3 弄6 號5 樓之2 房屋（下稱
    系爭房屋）之所有權人，前分別與被告丙○○○、己○○、
    甲○○、庚○○訂定房屋租賃契約，將系爭房屋出租與被告
    等使用。系爭租約約定如下：
  1.被告丙○○○、己○○部分，於系爭租約第3 條第1 項第1
    、2 款、第8 條第2 項、第9 條第3 項明訂「租金每月1 期
    ，於應給付租金該月5 日前交給甲方（即原告）。租金之交
    付由乙方（即被告）親至甲方處繳納」、「乙方於租期屆滿
    或因違約而為甲方終止本租賃契約時，應立即將租賃標的物
    交還甲方，乙方除應自租約屆滿或租約終止之翌日起，至交
    還之日止，應按日計租金3 倍之違約金予甲方」、「甲乙丙
    間依法應通知或催告事項，概以本契約所載地址為送達地址
    ，並以雙掛號郵件郵戳記載日期為送達時點，任一方地址變
    更，須以書面通知他方，否則日後不得再據送達瑕疵而為抗
    辯」。
  2.被告甲○○、庚○○部分，於系爭租約第3 條、第14條明訂
    「租金應每3 個月一次繳納，由承租人持至出租人處繳納」
    、「乙方（即被告）於租期屆滿或因違約而為甲方（即原告
    ）終止本租賃契約時，應立即將租賃標的建物交還甲方，如
    不即時遷讓交還租賃標的物時，乙方除應自租期屆滿或租約
    終止之翌日起，至交還之日，按日計租金5 倍之懲罰性違約
    金與甲方外，乙方並應賠償甲方因乙方違約所生之損害」。
    。
  (二)然查，被告等均未依約於租賃期間繳納租金，且於租賃期間
    屆滿後繼續使用系爭房屋，兩造視為不定期租賃關係。嗣經
    原告分別向被告等為催告及終止租約之意思表示，爰各依租
    賃契約第8 條2 項、第14條之約定、民法第455 條租賃物返
    還請求權以及同法第767 條前段所有物返還請求權，向被告
    等請求遷讓交還租賃標的物。茲分別說明如下：
  1.被告丙○○○部分：依兩造約定，租賃期間自91年12月1 日
    起至93年11月30日止，租金每月6,300 元，惟被告自93年3
    月起即未再繳納租金，且嗣租約期滿後繼續租用系爭房屋，
    兩造視為不定期租賃。被告自93年3 月起未再繳納租金，所
    欠租金扣除押租金30,000元，已逾2 個月之租額，原告乃於
    96年4 月9 日以被告於租賃契約所載聯絡地址郵寄雙掛號存
    證信函催告其5 日內支付租金，並明示屆期仍不支付租金，
    則租賃關係即行終止之意旨，雖該存證信函遭退回，惟依兩
    造所訂租約第9 條第3 項約定，係以被告地址雙掛號郵件郵
    戳記載日期即96年4 月9 日為擬制送達期日，詎被告仍置之
    不理，是兩造租賃關係業於96年4 月14日催告期間屆滿之日
    終止，而迄至租約終止之日，被告積欠原告37個月又14日之
    租金，合計236,040 元（計算式：6,300 ×37又14/30 ＝23
    6,040 元），以押租金30,000元抵償後，被告自應給付原告
    所欠租金206,040 元。又被告已於96年7 月18日搬離系爭房
    屋，是依約被告應給付自租約終止之翌日即96年4 月15日起
    至交還之日即96年7 月18日止共95日，按每日租金210 元計
    算3 倍（即每日630 元）之違約金，共計59,850元（計算式
    ：210 ×3 ×95＝59,850元）。
  2.被告己○○部分：依兩造約定，租賃期間自94年4 月1 日起
    至96年3 月31日止，租金每月8,400 元，惟被告自94年10月
    起即未再繳納租金，且嗣租約期滿後繼續租用系爭房屋，兩
    造視為不定期租賃。被告自94年10月起未再繳納租金，所欠
    租金扣除押租金30,000元，已逾2 個月之租額，原告乃於96
    年4 月9 日寄發存證信函催告其5 日內支付租金，並明示屆
    期仍不支付租金，則租賃關係即行終止之意旨，被告於96年
    4 月10日收受，詎被告仍置之不理，是兩造租賃關係業於96
    年4 月15日催告期間屆滿之日終止，被告應返還系爭房屋；
    而迄至租約終止之日，被告積欠原告18個月又15日之租金，
    合計155,400 元（計算式：8,400 ×18又15/30 ＝125,400
    元），以押租金30,000元抵償後，被告自應給付原告所欠租
    金125,400 元，及應給付自租約終止之翌日即96年4 月16日
    起至交還之日止，按每日租金280 元計算3 倍（即每日840
    元）之違約金。
  3.被告甲○○部分：依兩造約定，租賃期間自90年7 月1 日起
    至92年6 月30日止，租金每月20,000元，惟被告自90年10月
    起即未再繳納租金，且嗣租約期滿後繼續租用系爭房屋，兩
    造視為不定期租賃。被告自90年10月起未再繳納租金，所欠
    租金扣除押租金60,000元，已逾2 個月之租額，原告乃於96
    年4 月9 日寄發存證信函催告其5 日內支付租金，並明示屆
    期仍不支付租金，則租賃關係即行終止之意旨，被告於96年
    4 月13日收受，詎被告仍置之不理，是兩造租賃關係業於96
    年4 月18日催告期間屆滿之日終止，被告應返還系爭房屋；
    而迄至租約終止之日，被告積欠原告66個月又18日之租金，
    合計1,332,000 元（計算式：20,000×66又18/30 ＝1,332,
    000 元），以押租金60,000元抵償後，被告自應給付原告所
    欠租金1,272,000 元，及應給付自租約終止之翌日即96年4
    月19日起至交還之日止，按每日租金666.6 元計算5 倍（即
    每日3,333 元）之違約金。
  4.被告庚○○部分：依兩造約定，租賃期間自90年10月1 日起
    至92年9 月30日止，租金每月7,000 元，惟被告自91年11月
    起即未再繳納租金，且嗣租約期滿後繼續租用系爭房屋，兩
    造視為不定期租賃。被告自91年11月起未再繳納租金，所欠
    租金扣除押租金21,000元，已逾2 個月之租額，原告乃於96
    年4 月9 日寄發存證信函催告其5 日內支付租金，並明示屆
    期仍不支付租金，則租賃關係即行終止之意旨，被告於96年
    4 月10日收受，詎被告仍置之不理，是兩造租賃關係業於96
    年4 月15日催告期間屆滿之日終止，被告應返還系爭房屋；
    而迄至租約終止之日，被告積欠原告53個月又15日之租金，
    合計374,500 元（計算式：7,000 ×53又15/30 ＝374,500
    元），以押租金21,000元抵償後，被告自應給付原告所欠租
    金353,500 元。又被告已於96年5 月15日搬離系爭房屋，是
    依約被告應給付自租約終止之翌日（即96年4 月16日）起至
    交還之日（即96年5 月15日）止，按每日租金233.3 元計算
    5 倍之違約金，共計35,010元（計算式：233.3 ×5 ×30＝
    35,010 元）。
三、證據：原告法人資格證明文件3 件、建築改良物所有權狀5
    件及房屋稅繳款書5 件、房屋租賃契約書4 件、存證信函4
    件、回執6 件、退件信封6件（以上均為影本）。
乙、被告方面：
一、被告丙○○○、己○○、庚○○未於言詞辯論期日到場，亦
    未提出準備書狀作何聲明或陳述。
二、被告甲○○抗辯：被告自從承租系爭房屋後，即遭九二一餘
    震及強颱數次侵襲，受損嚴重，造成系爭房屋牆壁半傾、地
    板掀開數個大洞，被告立即僱工修繕，且颱風來襲數度清除
    積水，事後要求原告勘查修復均未獲處理，是被告僱工修繕
    費用及被告親自修繕監督參與施工費用為81萬元（即每日工
    資以3,000 元計算，包括因地震使用90日、因颱風使用30日
    、其餘修繕150 日，共計270 日）應予扣除。系爭房屋有不
    能正常使用收益之情況，請求減免租金。又法律有最高利率
    之限制，兩造約定之違約金過高且被告無力負擔，應屬無效
    或應減免。
三、證據：被告甲○○提出房屋照片22張，並聲請傳喚證人丁○○、乙○○。
    理　　由
壹、程序事項
一、查被告丙○○○、庚○○戶籍地址各為系爭房屋地址，有其
    等戶籍謄本各1 份附卷可憑。本院對其等送達之開庭通知，
    雖被告丙○○○之96年7 月4 日準備程序通知書係於96年6
    月15日由其同居人邱琍敏收受（本院卷第64頁），惟原告已
    陳明被告丙○○○業於96年7 月18日搬離該處，並提出96年
    7 月24日退件信封及回執（本院卷第122 、123 頁）為證，
    又本院96年9 月26日準備程序通知書係寄存於宋屋派出所（
    本院卷第130 頁）無人實際收受；對被告庚○○送達部分，
    本院96年7 月4 日、96年9 月26日之準備程序通知書均寄存
    於中壢派出所（本院卷第67、132 頁）無人實際收受，原告
    亦已陳明被告庚○○已搬離該處，並提出96年7 月24日退件
    信封及回執（本院卷第124 、125 頁）為證。可見被告丙○○○、庚○○確已遷離該址，足信被告丙○○○、庚○○應
    受送達之處所不明，合於民事訴訟法第149 條第1 項第1 款
    之規定，爰依原告之聲請准對被告2 人為公示送達。再者，
    本件被告4 人經合法通知未於言詞辯論期日到場，核無民事
    訴訟法第386 條所列各款情形，爰另依原告之聲請，由其一
    造辯論而為判決，合先敘明。
二、按訴狀送達後，原告不得將原訴變更或追加他訴，但擴張或
    減縮應受判決事項之聲明者，則不在此限。民事訴訟法第25
    5 條第1 項第3 款定有明文。經查本件原告起訴時，就被告
    丙○○○部分主張應遷讓返還系爭房屋，並給付原告206,04
    0 元，及自96年4 月15日起至遷讓房屋之日止，按日給付原
    告630 元之違約金，嗣具狀更正為被告丙○○○應給付原告
    265,890 元（見本院卷第109 頁），核其更正後之聲明僅屬
    減縮應受判決事項之聲明，而不涉及訴之變更或追加，參照
    前開規定，應予准許。
三、兩造就本件租賃契約之法律關係所生之訴訟，合意由本院為
    第一審管轄法院乙節，有系爭房屋租賃契約4 份在卷可稽，
    是本院有管轄權。
貳、實體事項
一、原告主張被告分別向原告承租其所有如附表所示之各建物，
    嗣於租期屆滿後被告均繼續使用系爭房屋，兩造視為不定期
    租賃關係，惟被告各於如附表所示之最後繳租日起即未依約
    繳納租金，所欠租金扣除押租金後，均已逾2 個月之租額等
    事實，業據其提出房屋租賃契約、建築改良物所有權狀、房
    屋稅繳款書等件為證，且為被告甲○○所不爭執，而被告丙○○○、己○○、庚○○均已於相當時期受合法之通知，既
    未於言詞辯論期日到場，亦未提出書狀作何聲明、陳述以供
    本院審酌，是被告己○○部分視同自認，被告丙○○○、庚○○2 人則雖係依公示送達通知者，依法不視同被告2 人係
    自認，惟因本件原告主張之事實，業據原告舉證如前，自堪
    認原告之主張為真實。
二、按租賃期限屆滿後，承租人仍為租賃物之使用收益，而出租
    人不即表示反對之意思者，視為以不定期限繼續契約，民法
    第451 條訂有明文。查被告於系爭房屋租約屆滿後繼續使用
    系爭房屋，原告亦未即表示反對之意思，則兩造於如附表所
    示之租約屆滿後迄至系爭租賃關係終止前，當屬不定期限之
    租賃契約，合先敘明。
三、查原告與被告丙○○○、己○○之系爭租約第3 條第3 款約
    定：「如乙方積欠租金，除以擔保金抵償外，達2 個月以上
    時，甲方得定期催告終止契約，收回租賃標的物。」、原告
    與被告甲○○、庚○○之系爭租約第4 條約定：「乙方如未
    按期繳付租金達2 個月以上者，經甲方定5 日以上之期間催
    告仍不履行給付時，甲方得終止本契約。並請求乙方將租賃
    標的建物返還甲方。」，原告因被告自附表「未繳租金日」
    起，扣除押租金後，均已積欠租金達2 個月以上，原告於96
    年4 月9 日分別依契約書所載聯絡地址寄發存證信函催告被
    告4 人於文到後5 日內支付租金，並明示屆期仍不支付租金
    ，則租賃關係即行終止之意旨。其中被告己○○、甲○○、
    庚○○分別於96年4 月10日、96年4 月13日、96年4 月10日
    收受存證信函，有存證信函附收件回執3 件在卷足稽，則原
    告與被告己○○、甲○○、庚○○間之租約已分別於96年4
    月15日、96年4 月18日、96年4 月15日終止。另被告丙○○○之存證信函雖因「候領逾期」遭退回，然查系爭房屋租賃
    契約第9 條第3 項約定：「甲乙丙間依法應行通知或催告事
    項，概以本契約所載地址為送達地址，並以雙掛號郵件郵戳
    記載日期為送達時點，任一方地址變更，須以書面通知他方
    ，否則日後不得再據送達瑕疵而為抗辯。」，準此，原告於
    被告丙○○○違約不繳租金後，既經依契約所載聯絡地址以
    存證信函通知，雖遭退回而無法送達被告丙○○○，然依兩
    造契約之約定，仍生合法催告、終止契約之效力，則原告與
    被告丙○○○間之租約亦於96年4 月14日終止。是被告丙○○○計欠原告自93年3 月1 日起至96年4 月14日止之租金
    236,040 元，扣除前已支付之押租金30,000元後，尚應給付
    原告206,040 元；被告己○○計欠原告自94年10月1 日起至
    96年4 月15日止之租金155,400 元，扣除前已支付之押租金
    30,000元，尚應給付原告125,400 元；被告甲○○計欠原告
    自90年10月1 日起至96年4 月18日止之租金1,332,000 元，
    扣除前已支付之押租金60,000元，尚應給付原告1,272,000
    元；被告庚○○計欠原告自91年11月1 日起至96年4 月15日
    之租金374,500 元，扣除前已支付之押租金21,000元，尚應
    給付原告353,500 元。
四、系爭房屋租賃契約既經原告終止而消滅，則原告依租賃物返
    還請求權及所有物返還請求權之法律關係，訴請被告己○○
    、甲○○返還租賃標的物，洵屬有據。
五、再查，原告與被告丙○○○、己○○於系爭租約第8 條第2
    項約定：「乙方於租期屆滿或因違約而為甲方終止本租賃契
    約時，應立即將出賃標的物交還甲方，乙方除應自租約屆滿
    或租約終止之翌日起，至交還之日止，應按日計租金3 倍之
    違約金予甲方。」、原告與被告甲○○、庚○○於系爭租約
    第14條約定：「乙方（即被告）於租期屆滿或因違約而為甲
    方（即原告）終止本租賃契約時，應立即將租賃標的建物交
    還甲方，如不即時遷讓交還租賃標的物時，乙方除應自租期
    屆滿或租約終止之翌日起，至交還之日，按日計租金五倍之
    懲罰性違約金與甲方外，乙方並應賠償甲方因乙方違約所生
    之損害」。而被告均於租賃關係終止後，仍無權占有系爭房
    屋，則原告依上開租約約定，請求被告給付違約金，自屬有
    據。又本件兩造雖就租賃關係終止後未返還系爭房屋為違約
    金約定，惟按約定之違約金過高者，法院得減至相當數額，
    民法第252 條定有明文。而契約當事人約定之違約金是否過
    高，應依一般客觀之事實、社會經濟狀況、當事人實際上所
    受損害、債務人違約之惡意程度及債務人如能如期履行債務
    時，債權人可享受之一切利益為衡量標準，最高法院49年台
    上字第807 號、50年台上字第19號、79年台上字第1915號判
    例參照。查被告於租賃關係終止後，未依約履行遷讓交還系
    爭房屋之義務，使原告就系爭房屋之使用、收益權遭剝奪，
    本院審酌系爭房屋之價值、被告違約情節等情狀，認為原告
    分別請求被告丙○○○及己○○、被告甲○○及庚○○按日
    給付依約定日租金3 倍、5 倍計算之違約金，均核屬過高，
    爰均酌減為按日給付依上開約定租金2 倍之違約金為適當。
    是原告請求被告自終止租約日起至遷讓房屋之日止，按日給
    付原告如附表「本院認定違約金計算之起迄日、計算標準、
    金額」所示之違約金，為有理由，逾此部分之請求，即屬無
    據，應予駁回。
六、被告甲○○雖以伊有支出系爭房屋修繕費用達81萬元，且系
    爭房屋有不堪使用之情況應減免租金等語抗辯，然為原告所
    否認，是被告甲○○自應就此部分為舉證。查被告甲○○迄
    未能提出任何支出修繕費用單據，而由其所提出之照片以觀
    ，亦僅能顯示房屋地板磁磚有鋪設痕跡、房屋牆壁油漆些許
    剝落及水漬等情況，尚未能說明該地板磁磚係於何時鋪設？
    為何鋪設？該油漆些許剝落及水漬情況係何時、因何原因造
    成？被告有支出何修繕費用？上開問題對於房屋之正常使用
    有何影響？況被告甲○○自承系爭房屋現仍出租他人使用，
    益徵系爭房屋並無何不能為正常使用之情，被告上開所辯，
    核無理由。至證人乙○○、丁○○到庭證稱被告甲○○曾有
    通知原告系爭房屋需修繕，惟因向原告申請無下文，渠等亦
    未到現場勘查等語，然該等證言僅得證明被告甲○○有通知
    原告系爭房屋須修繕之情，亦無從證明系爭房屋有原告應負
    修繕義務或不堪使用之處、被告甲○○有修繕費用支出之事
    實，自難為有利被告甲○○之判斷。
七、綜上，因被告確已積欠租金達2 個月以上，經原告合法終止
    兩造間之租賃契約後仍無權占有系爭房屋，則原告依民法第
    455 條、第767 條之規定及系爭租賃契約，請求被告丙○○○、庚○○給付如附表所示之租金，請求被告己○○、甲○○遷讓房屋及給付如附表所示之租金，為有理由，應予准許
    。另原告請求被告4 人依系爭租賃契約按日給付租金2 倍之
    違約金亦屬正當，應予准許。至原告超過該部分之請求，應
    予駁回。
八、原告陳明除按日計付之違約金部分外願供擔保，請求宣告假
    執行，就其勝訴部分，經核無不合，乃酌定相當之擔保金額
    ，予以准許。至其敗訴部分，因假執行之聲請已失所依附，
    應予駁回。
九、據上論結：本件原告之訴為一部有理由、一部無理由，依民
    事訴訟法第385 條第1 項前段、第79條、第85條第1 項但書
    、第390條第2項，判決如主文。
中　　華　　民　　國　　96　　年　　12　　月　　13　　日
                　民事第一庭　審判長法　官  郭琇玲
                  　　　　　　　　　法　官　卓立婷
                                　　法　官  陳雪玉
如對本判決上訴須於判決送達後廿日內向本院提出上訴狀。
以上正本與原本無異。
中　　華　　民　　國　　96　　年　　12　　月　　18　　日
                                    書記官  吳瓊英
附表：
┌────┬──────────┬────────┬─────┬──────┬───────────┬─────────┐
│被  告  │ 租  賃  標  的  物 │ 租 賃 期 間    │未繳租金日│原告請求之租│原告請求違約金計算之起│本院認定違約金計算│
│        │  （門 牌 號 碼）   │                │          │金          │迄日、計算標準、總金額│之起迄日、計算標準│
│        │                    │                │          │            │                      │、金額            │
├────┼──────────┼────────┼─────┼──────┼───────────┼─────────┤
│丙○○○│桃園縣平鎮市○○路  │租約約定：      │93.3 .1   │206,040元   │96.4.15-96.7.18       │同左              │
│        │179 巷5 號          │91.12.1-93.11.30│          │            │                      │                  │
│        │                    │不定期租賃：    │          │            │每日630元             │每日420元         │
│        │                    │93.12.1-96.4.14 │          │            │                      │                  │
│        │                    │                │          │            │共計59,850元          │共計39900元       │
├────┼──────────┼────────┼─────┼──────┼───────────┼─────────┤
│己○○  │桃園縣平鎮市○○路15│租約約定：      │94.10.1   │125,400元   │96.4.16-遷讓房屋日止  │同左              │
│        │8巷1 號6 樓之2      │94.4.1-96.3.31  │          │            │                      │                  │
│        │                    │不定期租賃：    │          │            │                      │                  │
│        │                    │96.4.1-96.4.15  │          │            │每日840元             │每日560元         │
├────┼──────────┼────────┼─────┼──────┼───────────┼─────────┤
│甲○○  │桃園縣中壢市○○○路│租約約定：      │90.10.1   │1,272,000元 │96.4.19-遷讓房屋日止  │同左              │
│        │770 號4 樓、5 樓    │90.7.1-92.6.30  │          │            │                      │                  │
│        │                    │不定期租賃：    │          │            │每日3,333元           │每日1333元        │
│        │                    │92.7.1-96.4.18  │          │            │                      │                  │
├────┼──────────┼────────┼─────┼──────┼───────────┼─────────┤
│庚○○  │桃園縣平鎮市○○路  │租約約定：      │91.11.1   │353,500元   │96.4.16-96.5.15       │同左              │
│        │158 巷3 弄6 號5 樓之│90.10.1-92.9.30 │          │            │                      │                  │
│        │2                   │不定期租賃：    │          │            │每日1166.5元          │每日466.6元       │
│        │                    │92.10.1-96.4.15 │          │            │                      │                  │
│        │                    │                │          │            │共計35,010元          │共計13998元       │
└────┴──────────┴────────┴─────┴──────┴───────────┴─────────┘
